【裁判字號】    95,訴緝,13
【裁判日期】    950317
【裁判案由】    毒品危害防制條例
【裁判全文】
臺灣彰化地方法院刑事判決              95年度訴緝字第13號
公  訴  人  臺灣彰化地方法院檢察署檢察官
被      告  甲○○
                  （現另案在臺灣臺中監獄臺中分監執行中）
上列被告因毒品危害防制條例案件，經檢察官提起公訴（九十四
年度毒偵字第三０八三號），並經檢察官移送併案（九十四年度
毒偵字第五四一三、六二八五號），被告於準備程序中就被訴及
併案事實均為有罪之陳述，經告知簡式審判程序之旨，並聽取公
訴人、被告之意見後，由本院合議庭裁定由受命法官獨任進行簡
式審判程序，判決如下：
    主  文
甲○○連續施用第一級毒品，累犯，處有期徒刑壹年月，扣案
之空塑膠袋壹個沒收之。
    犯罪事實
一、甲○○前於民國九十一年一月七日，因違反毒品危害防制條
    例案件，經本院判處有期徒刑八月確定，自九十一年十一月
    五日起送監執行，後於九十二年十月十九日執行完畢，並於
    翌日即九十二年十月二十日出監。又前曾因施用毒品案件，
    經法院先後二次裁定送觀察、勒戒後，均認無繼續施用毒品
    之傾向，分別於八十九年三月二十七日、九十年三月二十八
    日釋放，並由臺灣彰化地方法院檢察署檢察官各於前開釋放
    同日，以八十八年度毒偵字第二一一一號、八十九年度毒偵
    字第四一九五、四九０三號及九十年度毒偵字第一二一二號
    為不起訴處分確定；復於九十年間再犯施用毒品案件，由臺
    灣彰化地方法院檢察署檢察官提起公訴並聲請裁定強制戒治
    ，刑責部分，經本院於九十一年一月七日，以九十年度訴字
    第一０三一號判處有期徒刑八月確定，強制戒治部分，亦經
    本院於九十年七月二十四日，以九十年度毒聲字第二九三五
    號裁定令入戒治處所施以強制戒治一年，嗣經裁定停止戒治
    ，所餘戒治期間付保護管束，保護管束期間至九十一年十月
    十一日止，惟甲○○因違反保護管束應遵守事項情節重大，
    再經本院於九十一年八月二十三日，以九十一年度毒聲字第
    二一二一號裁定撤銷停止戒治，令入戒治處所施以強制戒治
    ，於九十二年二月十九日執行完畢，並於翌日即九十二年二
    月二十日釋放出所。後又於九十四年五月二日，再因違反毒
    品危害防制條例案件，經臺灣高等法院臺中分院以九十四年
    度上訴字第二一一號判處有期徒刑一年確定（宣示判決日期
    為九十四年四月十二日，現即因此案在臺灣臺中監獄臺中分
    監執行中）。詎其仍不知悔改，復於強制戒治執行完畢釋放
    後五年內，另基於施用第一級毒品海洛因之概括犯意，自九
    十四年五月二日某時起至九十四年九月十二日晚間某時許止
    ，以平均約一天即施用一次之量，或在其彰化縣溪湖鎮○○
    里○○路四十二號住處；或在彰化縣溪湖鎮北勢里北勢四巷
    九十一號等地，以將少許第一級毒品海洛因置於注射針筒內
    ，並羼水稀釋後以注射手臂血管之方式，連續施用第一級毒
    品海洛因多次。嗣分別於(1)九十四年五月十日下午八時十分
    許，因列管毒品人口經通知到彰化縣警察局溪湖分局刑事組
    定期調驗採尿送驗，結果呈現嗎啡陽性反應。(2)九十四年九
    月十三日上午十時三十八分，經警持本院所核發之搜索票，
    在彰化縣溪湖鎮北勢里北勢四巷九十一號執行搜索時，當場
    查獲，並扣得屬其所有之空塑膠袋一個，且為警採集尿液送
    驗後，呈嗎啡陽性反應。(3)九十四年九月十三日上午十一時
    三十二分，又因列管毒品人口經再次在彰化縣警察局溪湖分
    局刑事組定期調驗採尿送驗，結果呈現嗎啡陽性反應。
二、案經彰化縣警察局溪湖分局報請臺灣彰化地方法院檢察署檢
    察官偵查起訴及移送併案審理。
    理  由
一、上揭連續施用第一級毒品海洛因多次之犯罪事實，業據被告
    甲○○於本院審理時均坦承不諱，而被告先後三次（即九十
    四年五月十日下午八時十分許、九十四年九月十三日上午十
    時三十八分、九十四年九月十三日上午十一時三十二分）為
    警採尿後，經送檢驗，其結果確均呈嗎啡陽性反應，此分別
    有詮昕科技股份有限公司濫用藥物尿液檢驗報告二紙及彰化
    縣衛生局九十四年九月二十六日煙毒尿液檢驗成績書一紙附
    卷可稽，此外，復有空塑膠袋一個扣案足資佐證，則被告就
    其連續施用第一級毒品海洛因多次之自白核與事實相符，足
    堪採信。另被告前曾因施用毒品案件，經法院先後二次裁定
    送觀察、勒戒後，均認無繼續施用毒品之傾向，分別於八十
    九年三月二十七日、九十年三月二十八日釋放，並由臺灣彰
    化地方法院檢察署檢察官各於前開釋放同日，以八十八年度
    毒偵字第二一一一號、八十九年度毒偵字第四一九五、四九
    ０三號及九十年度毒偵字第一二一二號為不起訴處分確定；
    復於九十年間再犯施用毒品案件，由臺灣彰化地方法院檢察
    署檢察官提起公訴並聲請裁定強制戒治，刑責部分，經本院
    於九十一年一月七日，以九十年度訴字第一０三一號判處有
    期徒刑八月確定，強制戒治部分，亦經本院於九十年七月二
    十四日，以九十年度毒聲字第二九三五號裁定令入戒治處所
    施以強制戒治一年，嗣經裁定停止戒治，所餘戒治期間付保
    護管束，保護管束期間至九十一年十月十一日止，惟甲○○
    因違反保護管束應遵守事項情節重大，再經本院於九十一年
    八月二十三日，以九十一年度毒聲字第二一二一號裁定撤銷
    停止戒治，令入戒治處所施以強制戒治，於九十二年二月十
    九日執行完畢，並於翌日即九十二年二月二十日釋放出戒治
    所，故被告於強制戒治執行完畢釋放後五年內，再為施用第
    一級毒品之犯行，本件事證明確，被告施用第一級毒品海洛
    因之犯行洵堪認定。
二、按海洛因係毒品危害防制條例所定之第一級毒品，不得非法
    施用。是被告甲○○施用第一級毒品海洛因之行為，核係犯
    毒品危害防制條例第十條第一項之施用第一級毒品罪。查被
    告為供施用第一級毒品而持有該級毒品之低度行為，應為施
    用之高度行為所吸收，不另論罪。次查被告先後多次施用第
    一級毒品海洛因之犯行，時間緊接，觸犯構成要件相同之罪
    ，顯係基於概括犯意反覆為之，為連續犯，應依刑法第五十
    六條之規定，以一罪論，並加重其刑。另公訴人雖未敘及被
    告自九十四年五月七日晚間十一時許後起至九十四年九月十
    二日晚間某時許止，連續施用第一級毒品海洛因多次之犯行
    （即檢察官移送併案之九十四年度毒偵字第五四一三、六二
    八五號部分），惟此部分連續施用第一級毒品海洛因之犯行
    與檢察官起訴被告連續施用第一級毒品海洛因部分，不僅時
    間緊接，且手段亦相同，有連續犯裁判上一罪關係，應為起
    訴效力所及，本院自得併予審理，附此敘明。末查被告前曾
    於九十一年一月七日，因違反毒品危害防制條例案件，經本
    院判處有期徒刑八月確定，自九十一年十一月五日起送監執
    行，後於九十二年十月十九日執行完畢，並於翌日即九十二
    年十月二十日出監，有臺灣高等法院被告前案紀錄表、在監
    在押全國紀錄表及臺灣彰化地方法院檢察署刑案資料查註紀
    錄表各一份在卷可稽，其於受有期徒刑執行完畢後，五年以
    內再犯本件有期徒刑以上之罪，為累犯，應依刑法第四十七
    條之規定遞加重其刑。爰審酌被告曾因施用毒品送觀察、勒
    戒，又因施用毒品再經裁定令入戒治處所施以強制戒治，而
    仍未知警惕又再犯本案之罪，足見其雖經觀察、勒戒及強制
    戒治等治療程序，仍未徹底袪除施用毒品之惡習，猶再次施
    用，致深陷毒癮而難以自拔，顯未能善體國家設置觀察、勒
    戒機構，協助毒品施用者戒除毒癮之良法美意，惟念及施用
    毒品本質上係戕害自身健康之行為，尚未嚴重破壞社會秩序
    或侵害他人權益，及其施用第一級毒品海洛因之期間長短、
    次數，犯罪之動機、目的、所生危害及犯罪後坦承犯行態度
    尚屬良好等一切情狀，量處如主文所示之刑，以示懲儆。
三、至扣案之空塑膠袋一個（經本院當庭勘驗確係空袋無誤，詳
    見本院九十五年三月三日審判筆錄）原係供被告用以包裹毒
    品，防其裸露、潮濕，便於被告攜帶施用毒品，且屬被告所
    有，業據被告供承在卷，爰依刑法第三十八條第一項第二款
    之規定宣告沒收之。
據上論斷，應依刑事訴訟法第二百七十三條之一第一項、第二百
九十九條第一項前段，毒品危害防制條例第十條第一項、第二十
三條第二項，刑法第十一條前段、第五十六條、第四十七條、第
三十八條第一項第二款，判決如主文。
本案經檢察官洪英丰到庭執行職務。
中    華    民    國    九十五  年    三    月  十七  日
                  刑事第二庭    法  官  許旭聖
以上正本證明與原本無異。
如不服本判決，應於判決送達後十日內，向本院提出上訴狀（須
附繕本），上訴於臺灣高等法院臺中分院。
中    華    民    國    九十五  年    三    月  十七  日
                                書記官  黃幼華
附錄論罪科刑法條
毒品危害防制條例第十條：
施用第一級毒品者，處六月以上五年以下有期徒刑。
施用第二級毒品者，處三年以下有期徒刑。


司法院資訊處製作；財團法人民間司法改革基金會備份。
